ro-RO: Tehnologie de control: Manual; Motorizat; Altele
ru: Способ управления: Ручной; Моторизованный; Другой
vi: Công nghệ điều khiển: Xe lăn thủ công; Gắn động cơ; Khác
es: Tecnología de control: Manual; Motorizado; Otros
hr-HR: Tehnologija upravljanja: Ručno; Motorizirana; Ostalo
lt-LT: Valdymo technologija: Rankinis; Motorizuotas; Kita
it: Tecnologia di controllo: Manuale; Motorizzato; Altro
sk-SK: Ovládacia technológia: Manuálny; Motorizovaný; Iné
ko: 제어 기술: 수동; 전동식; 기타
zh-CN: 控制技术: 手动; 机动; 其他
tr: Kontrol Teknolojisi: Manuel; Motorlu; Diğer
pl: Technologia sterowania: Ręczny; Napęd silnikowy; Inne
de: Steuerungstechnologie: Manuell; Motorisiert; Sonstiges
cs: Technologie ovládání: Ruční; Motorizované; Jiné
th: เทคโนโลยีการควบคุม: มือเข็น; ขับเคลื่อนด้วยมอเตอร์; อื่นๆ
el: Τεχνολογία ελέγχου: Χειροκίνητο; Μηχανοκίνητος; Άλλο
en: Control technology: Manual; Motorized; Other
sl-SI: Tehnologija upravljanja: Ročno; Motoriziran; Drugo
fr: Technologie de contrôle: Manuel; Motorisé; Autre
sv: Styrteknik: Manuell; Motoriserad; Övrigt
nb: Kontrollteknologi: Manuell; Motorisert; Annet
hu: Vezérlési technológia: Manuális; Motoros; Egyéb
ja: 制御技術: 手動; モーター付き; その他
pt-PT: Tecnologia de controlo: Manual; Motorizado; Outro
da: Kontrolteknologi: Manuel; Motoriseret; Andet
zh-TW: 控制技術: 手動; 機動化; 其他
pt-BR: Tecnologia de controle: Manual; Motorizado; Outro
nl: Bedieningstechnologie: Handmatig; Gemotoriseerd; Andere
bg-BG: Технология на контрол: Ръчен; Моторизиран; Други
fi: Ohjaustekniikka: Manuaalinen; Motorisoitu; Muu